臺灣臺南地方法院民事裁定
110年度消債更字第54號 
聲  請  人
即  債務人  施忠良


上列聲請人依消費者債務清理條例聲請更生，本院裁定如下：
    主  文
聲請人施忠良自民國一一０年五月十四日下午五時起開始更生程
序，並命司法事務官進行本件更生程序。
    理  由
一、按債務人不能清償債務或有不能清償之虞，且無擔保或無優
    先權之債務總額未逾新臺幣（下同）12,000,000元者，於法
    院裁定開始清算程序或宣告破產前，得向法院聲請更生；債
    務人對於金融機構負債務者，在聲請更生或清算前，應向最
    大債權金融機構請求協商債務清償方案，或向其住、居所地
    之法院或鄉、鎮、市、區調解委員會聲請債務清理之調解；
    協商或調解成立者，債務人不得聲請更生或清算，但因不可
    歸責於己之事由，致履行有困難者，不在此限；法院開始更
    生程序之裁定，應載明其年、月、日、時，並即時發生效力
    ；法院裁定開始更生或清算程序後，得命司法事務官進行更
    生或清算程序；必要時，得選任律師、會計師或其他適當之
    自然人或法人一人為監督人或管理人，消費者債務清理條例
    （下稱消債條例）第3條、第42條第1項、第151條第1項、第
    7項、第45條第1項、第16條第1項分別定有明文。
二、聲請意旨略以：聲請人積欠無擔保或無優先權之債務總額約
    為2,346,372元，為清理債務，依消債條例第151條規定，於
    民國109年9月間與最大債權金融機構台新國際商業銀行股份
    有限公司（下稱台新銀行）進行前置調解，台新銀行提供分
    120期、週年利率5%、每期（月）償還9,369元之還款方案，
    惟聲請人現任職合茂螺絲行，每月薪資23,800元，扣除每月
    生活必要費用16,360元及積欠資產管理公司之債務後，已無
    力負擔上開還款方案，致調解不成立。又聲請人無擔保或無
    優先權之債務未逾12,000,000元，復未經法院裁定開始清算
    程序或宣告破產，亦無依消債條例或破產法之規定而受刑之
    宣告之情。為此，爰依消債條例規定聲請准依更生程序清理
    債務等語。
三、經查：
  ㈠聲請人為一般消費者，並未從事營業，現積欠無擔保或無優
    先權之債務總額約為2,346,372元，未逾12,000,000元，聲
    請人於109年9月間向本院聲請與最大債權金融機構台新銀行
    間債務清理之調解，惟調解並未成立等情，有聲請人提出之
    財團法人金融聯合徵信中心之債權人清冊、當事人綜合信用
    報告、全國財產稅總歸戶財產查詢清單、107、108年度綜合
    所得稅各類所得資料清單、本院臺南簡易庭調解不成立證明
    書及戶籍謄本為證（見調字卷第20頁至第22頁、第24頁、第
    26頁至第28頁，本院卷第37頁至第39頁、第45頁、第55頁、
    第99頁至第105頁）。從而，聲請人主張其為一般消費者，
    無擔保或無優先權之債務總額未逾12,000,000元，且於提起
    本件更生聲請前，業已踐行前置調解程序而調解不成立等情
    ，應堪認定。
  ㈡聲請人主張其任職合茂螺絲行，每月薪資23,800元等語，有
    聲請人提出之107、108年度綜合所得稅各類所得資料清單、
    勞工保險被保險人投保資料表、在職證明書及薪資單附卷可
    稽（見本院卷第37頁至第43頁、第47頁至第49頁），此外，
    聲請人目前未領取政府之津貼或補助，有臺南市政府社會局
    110年4月13日南市社助字第1100474082號函存卷可考（見本
    院卷第107頁），復查無其他證據資料證明聲請人尚有其主
    張收入以外之所得，是認聲請人每月收入應為23,800元，並
    以此金額作為償債能力之計算基礎。
  ㈢按債務人必要生活費用，以最近1年衛生福利部或直轄市政府
    所公告當地區每人每月最低生活費1.2倍定之，消債條例第6
    4條之2第1項定有明文。而以最近1年衛生福利部所公告之臺
    南市每人每月最低生活費13,304元之1.2倍計算之，即為15,
    965元（元以下四捨五入），故聲請人自陳每月必要生活費
    用逾15,965元部分，並無可採。
  ㈣聲請人稱其曾於109年9月間向本院聲請與最大債權金融機構
    台新銀行進行前置調解，台新銀行提供分120期、週年利率5
    %、每期（月）償還9,369元之還款方案，非聲請人所能負擔
    ，致調解不成立等語，有聲請人提出之本院臺南簡易庭調解
    不成立證明書附卷可查（見本院卷第55頁），且經本院依職
    權調閱本院109年度南司消債調字第510號卷宗核閱屬實。則
    以聲請人每月收入23,800元，扣除每月必要生活費用15,965
    元後，僅餘7,835元【計算式：23,800元－15,965元＝7,835元
    】，實不足清償上開還款方案，遑論聲請人尚有長鑫資產管
    理股份有限公司、萬榮行銷股份有限公司、金陽信資產管理
    有限公司、中華電信、台灣大哥大之債務。又聲請人名下僅
    有83年出廠之汽車1輛等情，有聲請人提出之全國財產稅總
    歸戶財產查詢清單附卷可考（見本院卷第45頁），經核價值
    不高，尚不足清償聲請人積欠之債務。依此，聲請人陳稱其
    收入無法負擔全部債務，應堪採信。
四、綜上所述，聲請人係一般消費者，積欠之無擔保或無優先權
    之債務在12,000,000元以下，亦曾踐行前置調解程序而調解
    不成立，且綜合聲請人之收入財產及必要生活費用之情形，
    確有不能清償債務之虞之情形。此外，聲請人未經法院裁定
    開始清算程序或宣告破產，亦無依消債條例或破產法之規定
    而受刑之宣告之情，有本院民事紀錄科查詢表、臺灣高等法
    院被告前案紀錄表在卷可憑（見本院卷第79頁至第81頁），
    復查無消債條例第6條第3項、第8條或第46條各款所定駁回
    更生聲請之事由存在，自有藉助更生制度調整其與債權人間
    之權利義務關係，重建其經濟生活之必要。從而，聲請人聲
    請更生，於法應屬有據，爰裁定如主文所示。
中    華    民    國   110     年    5     月    14   日
                  民事消債法庭  法  官   王鍾湄
上開裁定正本係照原本作成。
本裁定不得抗告。
本裁定已於民國110年5月14日下午5時公告。
中    華    民    國   110     年    5     月    14   日
                                書記官  曾怡嘉